---
title: "Australien"
description: |
  Gleichstellungsindex (Gesamtpunktzahl): 94,9   
  24 der 48 produzierten Filme sind beim Bechdel-Test durchgefallen
output:
  distill::distill_article:
    toc: true
---

```{r setup, include=FALSE}
knitr::opts_chunk$set(echo = FALSE)

library(usethis)
library(dplyr)
library(tidyverse)
library(ggplot2)
library(scales)
library("openxlsx")
library(knitr)
library(ggforce)
library(extrafont)
loadfonts(device = "win")

bechdel <- readr::read_csv('https://raw.githubusercontent.com/rfordatascience/tidytuesday/master/data/2021/2021-03-09/movies.csv')
# Trennung bei Länder-Kombinationen und Entfernung NAs
bechdel %>%
  separate_rows(country, sep = ", ") %>%
  group_by(country) %>%
  drop_na(country) -> bechdel2

equality <- read.xlsx(xlsxFile = "data/Equality_Index.xlsx", 
                      sheet = 2)
```

## Ergebnisse beim Gleichstellungsindex
```{r, layout='1-page', fig.width=7, fig.height=3}
equality_long <- equality %>%
  filter(Economy == "Australia") %>%
  select(ends_with("score"))

# Umbenennung der Skalen
names(equality_long) <- c("Gleichstellungsindex (Gesamtpunktzahl)", "Zugang zu Behörden", "Grundstücknutzung", "Zugang zur Justiz", "Finanzieller Arbeitsanreiz", "Kreditwürdigkeit", "Zugang zu Arbeit", "Schutz vor Gewalt")
  
pivot_longer(equality_long,
            cols = everything(),
            names_to = "name", values_to = "score") -> equality_long
equality_long %>% mutate(ToHighlight = ifelse(name == "Gleichstellungsindex (Gesamtpunktzahl)", "ja", "nein")) -> equality_long

library(forcats)

equality_long %>%
  ggplot() +
    aes(y = fct_relevel(name, "Gleichstellungsindex (Gesamtpunktzahl)", 
                        "Zugang zur Justiz", "Zugang zu Behörden", 
                        "Zugang zu Arbeit", "Schutz vor Gewalt", 
                        "Kreditwürdigkeit", "Grundstücknutzung", 
                        "Finanzieller Arbeitsanreiz"), 
        x = score, 
        xmin = 0, xmax = 100,
        fill = ToHighlight) +
    geom_col() +
    labs(x = "Erreichte Punktzahl", y = "", caption = "") +
    scale_x_continuous(breaks = c(0, 10, 20, 30, 40, 50, 60, 70, 80, 90, 100)) +
    scale_fill_manual(values = c("ja" = "#9B72AA", "nein" = "#C6B4CE"), guide = "none") +
    theme(plot.background = element_rect(fill = "#FFF5DE"), 
          panel.background = element_rect(fill = "#FFF5DE"),
          panel.grid = element_line(colour = "darkgray"),
          text=element_text(family = "sans")) 
```

### Hindernisse 

```{r panelset, layout='l-body', echo=FALSE}
# Erstellung eines Panelsets
xaringanExtra::use_panelset()

xaringanExtra::style_panelset_tabs(
  active_foreground = "#9B72AA",
  hover_foreground = "black",
  inactive_opacity = 0.5
)
```

:::l-body

::::: {.panelset}

::: {.panel}
#### Finanzieller Arbeitsanreiz {.panel-name}
1. Leistungen für die Betreuung von Kindern ist nicht steuerlich absetzbar.
:::

::: {.panel}
#### Grundstücknutzung {.panel-name}
Nach dem Gleichstellungsindex vom CFR hat Australien keine Hindernisse in diesem Bereich.
:::

::: {.panel}
#### Kreditwürdigkeit {.panel-name}
Nach dem Gleichstellungsindex vom CFR hat Australien keine Hindernisse in diesem Bereich.
:::

::: {.panel}
#### Schutz vor Gewalt {.panel-name}
1. Es existiert kein Gesetz, das sexuelle Belästigung am Arbeitsplatz verbietet.

2. Mit Zustimmung der Eltern oder gerichtlicher Genehmigung beläuft sich das Heiratsalter für Frauen auf unter 18 Jahren.
:::

::: {.panel}
#### Zugang zu Arbeit {.panel-name}
1. Es existiert kein gesetzlich geregelter, bezahlter Mutterschutzurlaub. Es existiert jedoch bezahlte Elternzeit.
:::

::: {.panel}
#### Zugang zu Behörden {.panel-name}
Nach dem Gleichstellungsindex vom CFR hat Australien keine Hindernisse in diesem Bereich.
:::

::: {.panel}
#### Zugang zur Justiz {.panel-name}
Nach dem Gleichstellungsindex vom CFR hat Australien keine Hindernisse in diesem Bereich.
:::

:::::

:::


## Ergebnisse beim Bechdel-Test
Die Hälfte der Filme besteht den Bechdel-Test nicht. Vor 1995 wurden nur Filme veröffentlicht, welchen eine unsichere Bewertung zugewiesen wurde. Ab Anfang/Mitte der 1990er Jahre haben alle Bewertungen in gleichem Maße zugenommen mit einem allgemeinen Veröffentlichungspeak zum Jahrtausendwechsel. Das häufigste Kriterium, an dem die Filme scheitern, ist, dass die Frauen im Film nicht miteinander reden: Dies trifft auf 50% der durchgefallenen Filme zu.

```{r layout='l-body'}
# Kreisdiagramm oder ridgeline Plot für die Bewertungskriterien
library(ggridges)

mutate(bechdel2, criteria = recode(clean_test, 
                          men = "Frauen reden nur über Männer", 
                          notalk = "Frauen reden nicht miteinander", 
                          nowomen = "Es gibt weniger als 2 Frauen", 
                          ok = "Film besteht alle Kriterien",
                          dubious = "Bewertung ist unsicher")) -> bechdel2
bechdel2$criteria <- ordered(bechdel2$criteria, levels = c("Bewertung ist unsicher", 
                                                           "Film besteht alle Kriterien", 
                                                           "Frauen reden nur über Männer",
                                                           "Frauen reden nicht miteinander",
                                                           "Es gibt weniger als 2 Frauen"))

# Überblick über die Anzahl der Kriterien des Lands
# bechdel2 %>%
#  filter(country == "Australia") %>% 
#  count(criteria)

bechdel2 %>%
  filter(country == "Australia") %>%
  ggplot(aes(x = year, y = criteria, fill = criteria)) +
  geom_density_ridges() +
  theme_ridges() + 
  scale_fill_manual(values = c("Es gibt weniger als 2 Frauen" = "#3C5186",
                               "Frauen reden nicht miteinander" = "#5371bd",
                               "Frauen reden nur über Männer" = "#6488e8",
                               "Film besteht alle Kriterien" = "#9B72AA",
                               "Bewertung ist unsicher" = "#C6B4CE")) +
  labs(x = "", y = "", 
       caption = "Ergebnisse des Bechdel-Tests: Anzahl der Filme über die Jahre") +
  theme(
    axis.text=element_text(size=10),
    legend.position = "none",
    panel.grid.major = element_line(color = "darkgray"),
    plot.background = element_rect(fill = "#FFF5DE",  color = "transparent"),
    plot.caption = element_text(size = 12, vjust = -1),
    text=element_text(family = "sans"))
  

```

Insgesamt gibt es am meisten Drama-Filme, welche hinsichtlich des Bechdel-Tests ausgeglichene Ergebnisse liefern (über 40% der Filme bestehen). Die nächstgrößeren Genres bilden dann: Comedy, Romance und Action, die allesamt eine Bestehensquote von über 50% darbieten.  

```{r}
# Vergleich der bestandenen/durchgefallenen Filme pro Genre
bechdel2 %>%
  separate_rows(genre, sep = ", ") %>%
  drop_na(genre) %>%
  filter(country == "Australia") %>%
  group_by(binary) %>%
  count(genre) -> bechdel_genre

mutate(bechdel_genre, Ergebnis = recode(binary, FAIL = "durchgefallen",
                                        PASS = "bestanden")) -> bechdel_genre

bechdel_genre %>%
  ggplot(aes(x = n, y = reorder(genre, n), fill=Ergebnis))+
    geom_col(position="dodge")+
    theme_minimal()+
    scale_x_continuous() +
    labs(x = "Anzahl der Filme", y = NULL, fill = NULL, caption = "Ergebnisse des Bechdel-Tests nach Genre") +
    scale_x_continuous(breaks = c(0, 2, 4, 6, 8, 10, 12)) +
    scale_fill_manual(values = c(durchgefallen = "#e88794", bestanden = "#6488e8")) +
    theme(
          axis.text=element_text(size=10),    
          panel.border=element_blank(),
          panel.grid = element_line(colour = "darkgray"),
          text=element_text(family = "sans"),
          plot.background = element_rect(fill = "#FFF5DE",  color = "transparent"), 
          legend.background = element_rect(fill = "white"),
          plot.caption = element_text(size = 12, hjust = 0.5, vjust = -1))


```

## Fazit
Australien schneidet beim Gleichstellungsindex sehr gut ab, wohingegen beim Bechdel-Test mit einer Durchfallquote von 50% zwar noch Luft nach oben ist, aber dies dennoch zu den besseren Ergebnissen gehört. Die Filmlandschaft Australien scheitert dabei am Kriterium, dass Frauen nicht miteinander reden. Jedoch bestehen gerade im Bereich Comedy, Family, Fantasy und Biography mindestens doppelt so viele Filme den Bechdel-Test.
