---
title: "Kanada"
description: |
  Gleichstellungsindex (Gesamtpunktzahl): 94,5   
  50 der 97 produzierten Filme sind beim Bechdel-Test durchgefallen
output:
  distill::distill_article:
    toc: true
---

```{r setup, include=FALSE}
knitr::opts_chunk$set(echo = FALSE)

library(usethis)
library(dplyr)
library(tidyverse)
library(ggplot2)
library(scales)
library("openxlsx")
library(knitr)
library(ggforce)
library(extrafont)
loadfonts(device = "win")

bechdel <- readr::read_csv('https://raw.githubusercontent.com/rfordatascience/tidytuesday/master/data/2021/2021-03-09/movies.csv')
# Trennung bei Länder-Kombinationen und Entfernung NAs
bechdel %>%
  separate_rows(country, sep = ", ") %>%
  group_by(country) %>%
  drop_na(country) -> bechdel2

equality <- read.xlsx(xlsxFile = "data/Equality_Index.xlsx", 
                      sheet = 2)
```

## Ergebnisse beim Gleichstellungsindex
```{r, layout='1-page', fig.width=7, fig.height=3}
equality_long <- equality %>%
  filter(Economy == "Canada") %>%
  select(ends_with("score"))

# Umbenennung der Skalen
names(equality_long) <- c("Gleichstellungsindex (Gesamtpunktzahl)", "Zugang zu Behörden", "Grundstücknutzung", "Zugang zur Justiz", "Finanzieller Arbeitsanreiz", "Kreditwürdigkeit", "Zugang zu Arbeit", "Schutz vor Gewalt")
  
pivot_longer(equality_long,
            cols = everything(),
            names_to = "name", values_to = "score") -> equality_long
equality_long %>% mutate(ToHighlight = ifelse(name == "Gleichstellungsindex (Gesamtpunktzahl)", "ja", "nein")) -> equality_long

library(forcats)

equality_long %>%
  ggplot() +
    aes(y = fct_relevel(name, "Gleichstellungsindex (Gesamtpunktzahl)", 
                        "Zugang zur Justiz", "Zugang zu Behörden", 
                        "Zugang zu Arbeit", "Schutz vor Gewalt", 
                        "Kreditwürdigkeit", "Grundstücknutzung", 
                        "Finanzieller Arbeitsanreiz"), 
        x = score, 
        xmin = 0, xmax = 100,
        fill = ToHighlight) +
    geom_col() +
    labs(x = "Erreichte Punktzahl", y = "", caption = "") +
    scale_x_continuous(breaks = c(0, 10, 20, 30, 40, 50, 60, 70, 80, 90, 100)) +
    scale_fill_manual(values = c("ja" = "#9B72AA", "nein" = "#C6B4CE"), guide = "none") +
    theme(plot.background = element_rect(fill = "#FFF5DE"), 
          panel.background = element_rect(fill = "#FFF5DE"),
          panel.grid = element_line(colour = "darkgray"),
          text=element_text(family = "sans")) 
```


### Hindernisse 


```{r panelset, layout='l-body', echo=FALSE}
# Erstellung eines Panelsets
xaringanExtra::use_panelset()

xaringanExtra::style_panelset_tabs(
  active_foreground = "#9B72AA",
  hover_foreground = "black",
  inactive_opacity = 0.5
)
```

:::l-body

::::: {.panelset}

::: {.panel}
#### Finanzieller Arbeitsanreiz {.panel-name}
Nach dem Gleichstellungsindex vom CFR hat Kanada keine Hindernisse in diesem Bereich.
:::

::: {.panel}
#### Grundstücknutzung {.panel-name}
Nach dem Gleichstellungsindex vom CFR hat Kanada keine Hindernisse in diesem Bereich.
:::

::: {.panel}
#### Kreditwürdigkeit {.panel-name}
Nach dem Gleichstellungsindex vom CFR hat Kanada keine Hindernisse in diesem Bereich.
:::

::: {.panel}
#### Schutz vor Gewalt {.panel-name}
1. Mit Zustimmung der Eltern oder richterlicher Genehmigung liegt das Mindestheiratsalter für Mädchen unter 18 Jahren.

2. Häusliche Gewalt ist nicht verboten, jedoch existieren Strafen gegen Ehepartner und Familienmitglieder.

3. Es existiert kein Gesetz, das sexuelle Belästigungen in Schulen verbietet.
:::

::: {.panel}
#### Zugang zu Arbeit {.panel-name}
1. Frauen erhalten zwei Drittel ihres Gehalts in den ersten 14 Wochen ihrer Elternzeit.
Eltern können nicht flexibel arbeiten.

2. Es existiert kein gesetzlich geregelter, bezahlter Vaterschaftsurlaub.
:::

::: {.panel}
#### Zugang zu Behörden {.panel-name}
Nach dem Gleichstellungsindex vom CFR hat Kanada keine Hindernisse in diesem Bereich.
:::

::: {.panel}
#### Zugang zur Justiz {.panel-name}
Nach dem Gleichstellungsindex vom CFR hat Kanada keine Hindernisse in diesem Bereich.
:::

:::::

:::


## Ergebnisse beim Bechdel-Test
Etwa die Hälfte der Filme besteht den Bechdel-Test nicht. Zwischen 1980 und 1990 wurden überwiegend Filme veröffentlicht, die an dem Kriterium "Frauen reden nur über Männer" gescheitert sind. Ab Mitte der 1990er Jahre nahmen Filme, die an diesem Kriterium gescheitert sind ab, jedoch stieg die Anzahl, die an den anderen beiden Kriterien gescheitert sind. Ab 2000 haben alle Bewertungen in gleichem Maße zugenommen, mit Ausnahme um das Jahr 2010 rum: Dort gab es einen sehr starken Anstieg des Kriterium "Es gibt weniger als zwei Frauen". Das häufigste Kriterium, an dem die Filme scheitern, ist, dass die Frauen im Film nicht miteinander reden: Dies trifft auf etwa 65% der durchgefallenen Filme zu.

```{r layout='l-body'}
# Kreisdiagramm oder ridgeline Plot für die Bewertungskriterien
library(ggridges)

mutate(bechdel2, criteria = recode(clean_test, 
                          men = "Frauen reden nur über Männer", 
                          notalk = "Frauen reden nicht miteinander", 
                          nowomen = "Es gibt weniger als 2 Frauen", 
                          ok = "Film besteht alle Kriterien",
                          dubious = "Bewertung ist unsicher")) -> bechdel2
bechdel2$criteria <- ordered(bechdel2$criteria, levels = c("Bewertung ist unsicher", 
                                                           "Film besteht alle Kriterien", 
                                                           "Frauen reden nur über Männer",
                                                           "Frauen reden nicht miteinander",
                                                           "Es gibt weniger als 2 Frauen"))

# Überblick über die Anzahl der Kriterien des Lands
#  bechdel2 %>%
#  filter(country == "Canada") %>% 
#  count(criteria)

bechdel2 %>%
  filter(country == "Canada") %>%
  ggplot(aes(x = year, y = criteria, fill = criteria)) +
  geom_density_ridges() +
  theme_ridges() + 
  scale_fill_manual(values = c("Es gibt weniger als 2 Frauen" = "#3C5186",
                               "Frauen reden nicht miteinander" = "#5371bd",
                               "Frauen reden nur über Männer" = "#6488e8",
                               "Film besteht alle Kriterien" = "#9B72AA",
                               "Bewertung ist unsicher" = "#C6B4CE")) +
  labs(x = "", y = "", 
       caption = "Ergebnisse des Bechdel-Tests: Anzahl der Filme über die Jahre") +
  theme(
    axis.text=element_text(size=10),
    legend.position = "none",
    panel.grid.major = element_line(color = "darkgray"),
    plot.background = element_rect(fill = "#FFF5DE",  color = "transparent"),
    plot.caption = element_text(size = 12, vjust = -1),
    text=element_text(family = "sans"))

```

Insgesamt ergibt sich ein ziemlich ausgeglichenes Verhältnis zwischen Durchfall- und Bestehensquote in allen Genres, mit Ausnahme des Genres Biography, indem alle Filme den Bechdel-Test nicht bestehen. 

```{r}
# Vergleich der bestandenen/durchgefallenen Filme pro Genre
bechdel2 %>%
  separate_rows(genre, sep = ", ") %>%
  drop_na(genre) %>%
  filter(country == "Canada") %>%
  group_by(binary) %>%
  count(genre) -> bechdel_genre

mutate(bechdel_genre, Ergebnis = recode(binary, FAIL = "durchgefallen",
                                        PASS = "bestanden")) -> bechdel_genre

bechdel_genre %>%
  ggplot(aes(x = n, y = reorder(genre, n), fill=Ergebnis))+
    geom_col(position="dodge")+
    theme_minimal()+
    scale_x_continuous() +
    labs(x = "Anzahl der Filme", y = NULL, fill = NULL, caption = "Ergebnisse des Bechdel-Tests nach Genre") +
    scale_fill_manual(values = c(durchgefallen = "#e88794", bestanden = "#6488e8")) +
    theme(
          axis.text=element_text(size=10),    
          panel.border=element_blank(),
          panel.grid = element_line(colour = "darkgray"),
          text=element_text(family = "sans"),
          plot.background = element_rect(fill = "#FFF5DE",  color = "transparent"), 
          legend.background = element_rect(fill = "white"),
          plot.caption = element_text(size = 12, hjust = 0.5, vjust = -1))


```

## Fazit
Kanada schneidet beim Gleichstellungsindex sehr gut ab. Auch mit einer Bestehensquote beim Bechdel-Test mit über 50% zählt Kanadas Filmindustrie zu den weitaus besseren in diesem Bereich. Das häufigste Problem beim Betrachten der Ergebnisse ist, dass Frauen nicht miteinader reden. Mit Ausnahmen der Genres Horror, Comedy, Action und Mystery gibt es keine weiteren Genres, die mehr bestandene Filme als durchgefallene Filme haben. Dabei ist die Anzahl der bestandenden Filme in den ebengenannten Genres auch nur marginal höher. 
