---
title: "China"
description: |
  Gleichstellungsindex (Gesamtpunktzahl): 68,3   
  9 der 12 produzierten Filme sind beim Bechdel-Test durchgefallen
output:
  distill::distill_article:
    toc: true
---

```{r setup, include=FALSE}
knitr::opts_chunk$set(echo = FALSE)

library(usethis)
library(dplyr)
library(tidyverse)
library(ggplot2)
library(scales)
library("openxlsx")
library(knitr)
library(ggforce)

bechdel <- readr::read_csv('https://raw.githubusercontent.com/rfordatascience/tidytuesday/master/data/2021/2021-03-09/movies.csv')
# Trennung bei Länder-Kombinationen und Entfernung NAs
bechdel %>%
  separate_rows(country, sep = ", ") %>%
  group_by(country) %>%
  drop_na(country) -> bechdel2

equality <- read.xlsx(xlsxFile = "data/Equality_Index.xlsx", 
                      sheet = 2)
```

## Ergebnisse beim Gleichstellungsindex
```{r, layout='1-page', fig.width=7, fig.height=3}
equality_long <- equality %>%
  filter(Economy == "China") %>%
  select(ends_with("score"))

# Umbenennung der Skalen
names(equality_long) <- c("Gleichstellungsindex (Gesamtpunktzahl)", "Zugang zu Behörden", "Grundstücknutzung", "Zugang zur Justiz", "Finanzieller Arbeitsanreiz", "Kreditwürdigkeit", "Zugang zu Arbeit", "Schutz vor Gewalt")
  
pivot_longer(equality_long,
            cols = everything(),
            names_to = "name", values_to = "score") -> equality_long
equality_long %>% mutate(ToHighlight = ifelse(name == "Gleichstellungsindex (Gesamtpunktzahl)", "ja", "nein")) -> equality_long

library(forcats)

equality_long %>%
  ggplot() +
    aes(y = fct_relevel(name, "Gleichstellungsindex (Gesamtpunktzahl)", 
                        "Zugang zur Justiz", "Zugang zu Behörden", 
                        "Zugang zu Arbeit", "Schutz vor Gewalt", 
                        "Kreditwürdigkeit", "Grundstücknutzung", 
                        "Finanzieller Arbeitsanreiz"), 
        x = score, 
        xmin = 0, xmax = 100,
        fill = ToHighlight) +
    geom_col() +
    labs(x = "Erreichte Punktzahl", y = "") +
    scale_x_continuous(breaks = c(0, 10, 20, 30, 40, 50, 60, 70, 80, 90, 100)) +
    scale_fill_manual(values = c("ja" = "#9370db", "nein" = "slategray1"), guide = "none")
```


### Hindernisse 


```{r panelset, layout='l-body', echo=FALSE}
xaringanExtra::use_panelset()

xaringanExtra::style_panelset_tabs(
  active_foreground = "#9370db",
  hover_foreground = "gray"
)
```

:::l-body

::::: {.panelset}

::: {.panel}
#### Finanzieller Arbeitsanreiz {.panel-name}
1. Leistungen für die Betreuung von Kindern ist nicht steuerlich absetzbar.

2. Frauen wird nach dem Mutterschutz keine gleichwertige Position garantiert.

3. Arbeitgeber müssen keinen Urlaub gewähren, damit sich Angestellte um erkrankte Angehörige kümmern können.
:::

::: {.panel}
#### Grundstücknutzung {.panel-name}
Nach dem Gleichstellungsindex vom CFR hat China keine Hindernisse in diesem Bereich.
:::

::: {.panel}
#### Kreditwürdigkeit {.panel-name}
1. Es existiert kein Gesetz, das Gläubigern die Diskriminierung nach Geschlecht verbietet.

2. Es existiert kein Gesetz, das Gläubigern die Diskriminierung nach Familienstand verbietet.

3. Einzelhändler geben keine Informationen an private Kreditbüros oder öffentliche Kreditregister weiter, was Frauen daran hindert, ihre Kredithistorie aufzubauen, um Zugang zu Finanzmitteln zu erhalten.
:::

::: {.panel}
#### Schutz vor Gewalt {.panel-name}
1. Es existiert kein Gesetz, das sexuelle Belästigung in Schulen verbietet.

2.Es existiert kein Gesetz, das Vergewaltigung in der Ehe verbietet.
:::

::: {.panel}
#### Zugang zu Arbeit {.panel-name}
1. Es existiert keine gesetzlich geregelte, bezahlte Elternzeit.

2. Es existiert kein Gesetz, das eine gleiche Vergütung bei gleicher Arbeit regelt.

3. Eltern können nicht flexibel arbeiten.

4. Frauen können nicht auf die gleiche Weise wie Männer nicht in Bereichen arbeiten, die als gefährlich, mühsam oder moralisch unangemessen betrachtet werden.

5. Frauen dürfen nicht in denselben Branchen arbeiten wie Männer.

6. Frauen ist es bei der Arbeit nicht erlaubt dieselben Tätigkeiten auszuüben wie Männern.

7. Das Renteneintrittsalter von Frauen und Männern ist nicht identisch. 
:::

::: {.panel}
#### Zugang zu Behörden {.panel-name}
Nach dem Gleichstellungsindex vom CFR hat China keine Hindernisse in diesem Bereich.
:::

::: {.panel}
#### Zugang zur Justiz {.panel-name}
1. Das Gesetz sieht keine Antidiskriminierungskommission vor.
:::

:::::

:::


## Ergebnisse beim Bechdel-Test
Der Großteil der Filme besteht den Bechdel-Test nicht – nur 3 von 12 Filmen erfüllen alle Kriterien. In den meisten Fällen ist die Bewertung jedoch unsicher. Das Kriterium "Frauen reden nur über Männer" taucht gar nicht auf, wohingegen die anderen beiden Kriterien zum Durchfallen eine ähnliche Verteilung haben. 

```{r}
# Kreisdiagramm oder ridgeline Plot für die Bewertungskriterien
mutate(bechdel2, criteria = recode(clean_test, 
                          men = "Frauen reden nur über Männer", 
                          notalk = "Frauen reden nicht miteinander", 
                          nowomen = "Es gibt weniger als 2 Frauen", 
                          ok = "Film besteht alle Kriterien",
                          dubious = "Bewertung ist unsicher")) -> bechdel2

# Sortierung der Ergebnisse
bechdel2$criteria <- ordered(bechdel2$criteria, levels = c("Es gibt weniger als 2 Frauen",
                                                           "Frauen reden nicht miteinander",
                                                           "Frauen reden nur über Männer",
                                                           "Film besteht alle Kriterien",
                                                           "Bewertung ist unsicher"))

bechdel2 %>%
  filter(country == "China") %>% 
  count(criteria) -> data_kreis

ggplot(data_kreis, aes(x="", y=desc(n), fill=criteria)) +
      geom_bar(stat="identity", width=1) +
      coord_polar("y", start=0) +
      theme_minimal()+
      geom_text(aes(label = paste0(n)), position = position_stack(vjust = 0.5)) +
      scale_y_continuous(breaks = 0:14) +
      labs(x = NULL, y = NULL, fill = NULL,
           caption = "Ergebnisse des Bechdel-Tests: Anzahl der Filme") +
  theme(
        axis.title = element_blank(), 
        axis.ticks = element_blank(), 
        axis.text = element_blank(),
        panel.background = element_blank(),
        panel.border=element_blank(),
        plot.background = element_blank(), 
        panel.grid.major = element_blank(),
        panel.grid.minor = element_blank(),
        legend.background = element_rect(fill = "white"),
        plot.caption = element_text(size = 12, hjust = 0.5))
```

Insgesamt gibt es am meisten Drama-Filme, wo auch der größte Ausgleich zwischen Durchfall- und Bestehensquote herrscht (fast 40% der Drama-Filme bestehen). Die zweitmeisten Filmen finden sich im Genre Action, wo keiner der Filme den Bechdel-Test besteht. 

```{r}
# Vergleich der bestandenen/durchgefallenen Filme pro Genre
bechdel2 %>%
  separate_rows(genre, sep = ", ") %>%
  drop_na(genre) %>%
  filter(country == "China") %>%
  group_by(binary) %>%
  count(genre) -> bechdel_genre

mutate(bechdel_genre, Ergebnis = recode(binary, FAIL = "durchgefallen",
                                        PASS = "bestanden")) -> bechdel_genre

bechdel_genre %>%
  ggplot(aes(x = n, y = reorder(genre, n), fill=Ergebnis))+
    geom_col(position="dodge")+
    theme_minimal()+
    scale_x_continuous() +
    labs(x = "Anzahl der Filme", y = NULL, fill = NULL, caption = "Ergebnisse des Bechdel-Tests nach Genre") +
    scale_fill_manual(values = c(durchgefallen = "pink", bestanden = "lightblue")) +
    theme(
          axis.text=element_text(size=10),    
          panel.border=element_blank(),
          plot.background = element_blank(), 
          legend.background = element_rect(fill = "white"),
          plot.caption = element_text(size = 12, hjust = 0.5, vjust = -1))
```

## Fazit
China schneidet sowohl beim Gleichstellungsindex als auch beim Bechdel-Test nicht gut ab. Die Kriterien des Durchfallens beim Bechdel-Test sind hierbei jedoch ähnlich verteilt, mit der Ausnahme des Kriteriums "Frauen reden nur über Männer", welches gar nicht auftaucht. Das Genre Drama ist hierbei das einzige, wo zumindest die Bestehensquote fast ausgeglichen ist. Jedoch lässt sich keine genaueren Aussagen über weitere Genres diesbezüglich treffen, da die meisten Genres maximal nur zwei Filme umfassen. 
