---
title: "Tschechien"
description: |
  Gleichstellungsindex (Gesamtpunktzahl): 79,5   
  11 der 13 produzierten Filme sind beim Bechdel-Test durchgefallen
output:
  distill::distill_article:
    toc: true
---

```{r setup, include=FALSE}
knitr::opts_chunk$set(echo = FALSE)

library(usethis)
library(dplyr)
library(tidyverse)
library(ggplot2)
library(scales)
library("openxlsx")
library(knitr)
library(unikn)

bechdel <- readr::read_csv('https://raw.githubusercontent.com/rfordatascience/tidytuesday/master/data/2021/2021-03-09/movies.csv')
# Trennung bei Länder-Kombinationen und Entfernung NAs
bechdel %>%
  separate_rows(country, sep = ", ") %>%
  group_by(country) %>%
  drop_na(country) -> bechdel2

equality <- read.xlsx(xlsxFile = "data/Equality_Index.xlsx", 
                      sheet = 2)
```

## Ergebnisse beim Gleichstellungsindex
```{r, layout='1-page', fig.width=7, fig.height=3}
equality_long <- equality %>%
  filter(Economy == "Czech Republic") %>%
  select(ends_with("score"))

# Umbenennung der Skalen
names(equality_long) <- c("Gleichstellungsindex (Gesamtpunktzahl)", "Zugang zu Behörden", "Grundstücknutzung", "Zugang zur Justiz", "Finanzieller Arbeitsanreiz", "Kreditwürdigkeit", "Zugang zu Arbeit", "Schutz vor Gewalt")
  
pivot_longer(equality_long,
            cols = everything(),
            names_to = "name", values_to = "score") -> equality_long
equality_long %>% mutate(ToHighlight = ifelse(name == "Gleichstellungsindex (Gesamtpunktzahl)", "ja", "nein")) -> equality_long

library(forcats)

equality_long %>%
  ggplot() +
    aes(y = fct_relevel(name, "Gleichstellungsindex (Gesamtpunktzahl)", 
                        "Zugang zur Justiz", "Zugang zu Behörden", 
                        "Zugang zu Arbeit", "Schutz vor Gewalt", 
                        "Kreditwürdigkeit", "Grundstücknutzung", 
                        "Finanzieller Arbeitsanreiz"), 
        x = score, 
        xmin = 0, xmax = 100,
        fill = ToHighlight) +
    geom_col() +
    labs(x = "Erreichte Punktzahl", y = "") +
    scale_x_continuous(breaks = c(0, 10, 20, 30, 40, 50, 60, 70, 80, 90, 100)) +
    scale_fill_manual(values = c("ja" = "#9370db", "nein" = "slategray1"), guide = "none")
```




### Hindernisse 


```{r panelset, layout='l-body', echo=FALSE}
xaringanExtra::use_panelset()

xaringanExtra::style_panelset_tabs(
  active_foreground = "#9370db",
  hover_foreground = "gray"
)
```

:::l-body

::::: {.panelset}

::: {.panel}
#### Finanzieller Arbeitsanreiz {.panel-name}
Nach dem Gleichstellungsindex vom CFR hat Tschechien keine Hindernisse in diesem Bereich.
:::

::: {.panel}
#### Grundstücknutzung {.panel-name}
Nach dem Gleichstellungsindex vom CFR hat Tschechien keine Hindernisse in diesem Bereich.
:::

::: {.panel}
#### Kreditwürdigkeit {.panel-name}
1. Es existiert kein Gesetz, das Gläubigern die Diskriminierung nach Familienstand verbietet.

2. Einzelhändler geben keine Informationen an private Kreditbüros oder öffentliche Kreditregister weiter, was Frauen daran hindert, ihre Kredithistorie aufzubauen, um Zugang zu Finanzmitteln zu erhalten.

3. Versorgungsunternehmen stellen keine Informationen für private Kreditbüros oder öffentliche Kreditregister zur Verfügung, was Frauen daran hindert, sich eine Kredithistorie aufzubauen, um Zugang zu Finanzmitteln zu erhalten.
:::

::: {.panel}
#### Schutz vor Gewalt {.panel-name}
1. Es existiert kein Gesetz, das sexuelle Belästigung am Arbeitsplatz verbietet.

2. Es existiert kein Gesetz, das Vergewaltigungen in der Ehe verbietet.

3. Mit Zustimmung der Eltern oder richterlicher Genehmigung liegt das Mindestheiratsalter für Mädchen unter 18 Jahren.
:::

::: {.panel}
#### Zugang zu Arbeit {.panel-name}
1. Frauen ist es bei der Arbeit nicht erlaubt dieselben Tätigkeiten auszuüben wie Männern.

2. Es existiert kein gesetzlich geregelter, bezahlter Vaterschaftsurlaub.
:::

::: {.panel}
#### Zugang zu Behörden {.panel-name}
Nach dem Gleichstellungsindex vom CFR hat Tschechien keine Hindernisse in diesem Bereich.
:::

::: {.panel}
#### Zugang zur Justiz {.panel-name}
1. Es existiert kein Bagatellgericht oder Schnellverfahren für kleinere Anträge. Solche werden oft von kleineren Unternehmen (häufig in Besitz von Frauen) genutzt, um Verfahren und Anträge zu beschleunigen oder Gerichtskosten zu reduzieren.
:::

:::::

:::


## Ergebnisse beim Bechdel-Test
## Allgemeine Situation der Gleichstellung
## Vergleich
## Fazit
