---
title: "Frankreich"
description: |
  Gleichstellungsindex (Gesamtpunktzahl): 87,6   
  55 der 102 produzierten Filme sind beim Bechdel-Test durchgefallen
output:
  distill::distill_article:
    toc: true
---

```{r setup, include=FALSE}
knitr::opts_chunk$set(echo = FALSE)

library(usethis)
library(dplyr)
library(tidyverse)
library(ggplot2)
library(scales)
library("openxlsx")
library(knitr)
library(unikn)

bechdel <- readr::read_csv('https://raw.githubusercontent.com/rfordatascience/tidytuesday/master/data/2021/2021-03-09/movies.csv')
# Trennung bei Länder-Kombinationen und Entfernung NAs
bechdel %>%
  separate_rows(country, sep = ", ") %>%
  group_by(country) %>%
  drop_na(country) %>%
  separate_rows(genre, sep = ", ") %>%
  drop_na(genre) -> bechdel2
```

## Ergebnisse beim Gleichstellungsindex
```{r, layout='1-page', fig.width=7, fig.height=3}
equality_long <- equality %>%
  filter(Economy == "France") %>%
  select(ends_with("score"))

# Umbenennung der Skalen
names(equality_long) <- c("Gleichstellungsindex (Gesamtpunktzahl)", "Zugang zu Behörden", "Grundstücknutzung", "Zugang zur Justiz", "Finanzieller Arbeitsanreiz", "Kreditwürdigkeit", "Zugang zu Arbeit", "Schutz vor Gewalt")
  
pivot_longer(equality_long,
            cols = everything(),
            names_to = "name", values_to = "score") -> equality_long
equality_long %>% mutate(ToHighlight = ifelse(name == "Gleichstellungsindex (Gesamtpunktzahl)", "ja", "nein")) -> equality_long

library(forcats)

equality_long %>%
  ggplot() +
    aes(y = fct_relevel(name, "Gleichstellungsindex (Gesamtpunktzahl)", 
                        "Zugang zur Justiz", "Zugang zu Behörden", 
                        "Zugang zu Arbeit", "Schutz vor Gewalt", 
                        "Kreditwürdigkeit", "Grundstücknutzung", 
                        "Finanzieller Arbeitsanreiz"), 
        x = score, 
        xmin = 0, xmax = 100,
        fill = ToHighlight) +
    geom_col() +
    labs(x = "Erreichte Punktzahl", y = "") +
    scale_x_continuous(breaks = c(0, 10, 20, 30, 40, 50, 60, 70, 80, 90, 100)) +
    scale_fill_manual(values = c("ja" = "#9370db", "nein" = "slategray1"), guide = "none")
```



### Hindernisse 


```{r panelset, layout='l-body', echo=FALSE}
xaringanExtra::use_panelset()

xaringanExtra::style_panelset_tabs(
  active_foreground = "#9370db",
  hover_foreground = "gray"
)
```

:::l-body

::::: {.panelset}

::: {.panel}
#### Finanzieller Arbeitsanreiz {.panel-name}
Nach dem Gleichstellungsindex vom CFR hat Frankreich keine Hindernisse in diesem Bereich.
:::

::: {.panel}
#### Grundstücknutzung {.panel-name}
Nach dem Gleichstellungsindex vom CFR hat Frankreich keine Hindernisse in diesem Bereich.
:::

::: {.panel}
#### Kreditwürdigkeit {.panel-name}
1. Versorgungsunternehmen stellen keine Informationen für private Kreditbüros oder öffentliche Kreditregister zur Verfügung, was Frauen daran hindert, sich eine Kredithistorie aufzubauen, um Zugang zu Finanzmitteln zu erhalten.

2. Einzelhändler geben keine Informationen an private Kreditbüros oder öffentliche Kreditregister weiter, was Frauen daran hindert, ihre Kredithistorie aufzubauen, um Zugang zu Finanzmitteln zu erhalten.

:::

::: {.panel}
#### Schutz vor Gewalt {.panel-name}
1. Es existiert kein Gesetz, das sexuelle Belästigung in Schulen verbietet.

2. Es existiert kein Gesetz, das sexuelle Belästigung am Arbeitsplatz verbietet.


:::

::: {.panel}
#### Zugang zu Arbeit {.panel-name}
1. Eltern können nicht flexibel arbeiten.

2. Frauen ist es nicht erlaubt dieselben Tätigkeiten auf der Arbeit auszuüben wie Männern.
:::

::: {.panel}
#### Zugang zu Behörden {.panel-name}
Nach dem Gleichstellungsindex vom CFR hat Frankreich keine Hindernisse in diesem Bereich.
:::

::: {.panel}
#### Zugang zur Justiz {.panel-name}
Nach dem Gleichstellungsindex vom CFR hat Frankreich keine Hindernisse in diesem Bereich.
:::

:::::

:::


## Ergebnisse beim Bechdel-Test

Der Großteil der Filme besteht den Bechdel-Test nicht.  Vor 1995 wurden nur Filme produziert, welchen eine unsichere Bewertung zugewiesen wurde. Ab Anfang/Mitte der 1990er Jahre haben alle Bewertungen in gleichem Maße zugenommen mit einem allgemeinen Produktionspeak zum Jahrtausendwechsel. Das häufigste Kriterium, an dem die Filme scheitern, ist, dass die Frauen im Film nicht miteinander reden: Dies trifft auf gut 30% der durchgefallenen Filme zu.

```{r layout='l-body'}
# Kreisdiagramm oder ridgeline Plot für die Bewertungskriterien
library(ggridges)

mutate(bechdel2, criteria = recode(clean_test, 
                          men = "Frauen reden nur über Männer", 
                          notalk = "Frauen reden nicht miteinander", 
                          nowomen = "Es gibt weniger als 2 Frauen", 
                          ok = "Film besteht alle Kriterien",
                          dubious = "Bewertung ist unsicher")) -> bechdel2
bechdel2$criteria <- ordered(bechdel2$criteria, levels = c("Bewertung ist unsicher", 
                                                           "Es gibt weniger als 2 Frauen",
                                                           "Frauen reden nicht miteinander",
                                                           "Frauen reden nur über Männer",
                                                           "Film besteht alle Kriterien"))

# Überblick über die Anzahl der Kriterien des Lands
# bechdel2 %>%
#  filter(country == "France") %>% 
#  count(criteria)

bechdel2 %>%
  filter(country == "Australia") %>%
  ggplot(aes(x = year, y = criteria, fill = criteria)) +
  geom_density_ridges() +
  theme_ridges() + 
  theme(legend.position = "none") +
  labs(x = "", y = "", 
       caption = 
          "Ergebnisse des Bechdel-Tests: Anzahl der Filme über die Jahre") +
  theme(
    axis.text=element_text(size=10),
    plot.caption = element_text(size = 12, vjust = -1)
  )

```








Insgesamt gibt es am meisten Drama-, Thriller- und Action-Filme, welche jedoch allesamt den Bechdel-Test nicht bestehen. Lediglich bei Drama-Filmen kann gesagt werden, dass die Durchfall- und Bestehensquote in etwa ausgeglichen ist.
 




```{r}
# Vergleich der bestandenen/durchgefallenen Filme pro Genre
bechdel2 %>%
  filter(country == "France") %>%
  group_by(binary) %>%
  count(genre) -> bechdel_genre

mutate(bechdel_genre, Ergebnis = recode(binary, FAIL = "durchgefallen",
                                        PASS = "bestanden")) -> bechdel_genre

bechdel_genre %>%
  ggplot(aes(x = n, y = reorder(genre, n), fill=Ergebnis))+
    geom_col(position="dodge")+
    theme_minimal()+
    scale_x_continuous() +
    labs(x = "Anzahl der Filme", y = NULL, fill = NULL, caption = "Ergebnisse des Bechdel-Tests nach Genre") +
  scale_fill_manual(values = c(durchgefallen = "pink", bestanden = "lightblue")) +
  theme(
        axis.text=element_text(size=10),    
        panel.border=element_blank(),
        plot.background = element_blank(), 
        legend.background = element_rect(fill = "white"),
        plot.caption = element_text(size = 12, hjust = 0.5, vjust = -1))


```
## Vergleich
## Fazit
