---
title: "Frankreich"
description: |
  Gleichstellungsindex (Gesamtpunktzahl): 87,6   
  55 der 102 produzierten Filme sind beim Bechdel-Test durchgefallen
output:
  distill::distill_article:
    toc: true
---

```{r setup, include=FALSE}
knitr::opts_chunk$set(echo = FALSE)

library(usethis)
library(dplyr)
library(tidyverse)
library(ggplot2)
library(scales)
library("openxlsx")
library(knitr)
library(unikn)

bechdel <- readr::read_csv('https://raw.githubusercontent.com/rfordatascience/tidytuesday/master/data/2021/2021-03-09/movies.csv')
# Trennung bei Länder-Kombinationen und Entfernung NAs
bechdel %>%
  separate_rows(country, sep = ", ") %>%
  group_by(country) %>%
  drop_na(country) -> bechdel2

equality <- read.xlsx(xlsxFile = "data/Equality_Index.xlsx", 
                      sheet = 2)
```

## Ergebnisse beim Gleichstellungsindex
```{r, layout='1-page', fig.width=7, fig.height=3}
equality_long <- equality %>%
  filter(Economy == "France") %>%
  select(ends_with("score"))

# Umbenennung der Skalen
names(equality_long) <- c("Gleichstellungsindex (Gesamtpunktzahl)", "Zugang zu Behörden", "Grundstücknutzung", "Zugang zur Justiz", "Finanzieller Arbeitsanreiz", "Kreditwürdigkeit", "Zugang zu Arbeit", "Schutz vor Gewalt")
  
pivot_longer(equality_long,
            cols = everything(),
            names_to = "name", values_to = "score") -> equality_long
equality_long %>% mutate(ToHighlight = ifelse(name == "Gleichstellungsindex (Gesamtpunktzahl)", "ja", "nein")) -> equality_long

library(forcats)

equality_long %>%
  ggplot() +
    aes(y = fct_relevel(name, "Gleichstellungsindex (Gesamtpunktzahl)", 
                        "Zugang zur Justiz", "Zugang zu Behörden", 
                        "Zugang zu Arbeit", "Schutz vor Gewalt", 
                        "Kreditwürdigkeit", "Grundstücknutzung", 
                        "Finanzieller Arbeitsanreiz"), 
        x = score, 
        xmin = 0, xmax = 100,
        fill = ToHighlight) +
    geom_col() +
    labs(x = "Erreichte Punktzahl", y = "") +
    scale_x_continuous(breaks = c(0, 10, 20, 30, 40, 50, 60, 70, 80, 90, 100)) +
    scale_fill_manual(values = c("ja" = "#9370db", "nein" = "slategray1"), guide = "none")
```



### Hindernisse 


```{r panelset, layout='l-body', echo=FALSE}
xaringanExtra::use_panelset()

xaringanExtra::style_panelset_tabs(
  active_foreground = "#9370db",
  hover_foreground = "gray"
)
```

:::l-body

::::: {.panelset}

::: {.panel}
#### Finanzieller Arbeitsanreiz {.panel-name}
Nach dem Gleichstellungsindex vom CFR hat Frankreich keine Hindernisse in diesem Bereich.
:::

::: {.panel}
#### Grundstücknutzung {.panel-name}
Nach dem Gleichstellungsindex vom CFR hat Frankreich keine Hindernisse in diesem Bereich.
:::

::: {.panel}
#### Kreditwürdigkeit {.panel-name}
1. Versorgungsunternehmen stellen keine Informationen für private Kreditbüros oder öffentliche Kreditregister zur Verfügung, was Frauen daran hindert, sich eine Kredithistorie aufzubauen, um Zugang zu Finanzmitteln zu erhalten.

2. Einzelhändler geben keine Informationen an private Kreditbüros oder öffentliche Kreditregister weiter, was Frauen daran hindert, ihre Kredithistorie aufzubauen, um Zugang zu Finanzmitteln zu erhalten.

:::

::: {.panel}
#### Schutz vor Gewalt {.panel-name}
1. Es existiert kein Gesetz, das sexuelle Belästigung in Schulen verbietet.

2. Es existiert kein Gesetz, das sexuelle Belästigung am Arbeitsplatz verbietet.


:::

::: {.panel}
#### Zugang zu Arbeit {.panel-name}
1. Eltern können nicht flexibel arbeiten.

2. Frauen ist es nicht erlaubt dieselben Tätigkeiten auf der Arbeit auszuüben wie Männern.
:::

::: {.panel}
#### Zugang zu Behörden {.panel-name}
Nach dem Gleichstellungsindex vom CFR hat Frankreich keine Hindernisse in diesem Bereich.
:::

::: {.panel}
#### Zugang zur Justiz {.panel-name}
Nach dem Gleichstellungsindex vom CFR hat Frankreich keine Hindernisse in diesem Bereich.
:::

:::::

:::


## Ergebnisse beim Bechdel-Test
## Allgemeine Situation der Gleichstellung
## Vergleich
## Fazit
