---
title: "Deutschland"
description: |
  Gleichstellungsindex (Gesamtpunktzahl): 83,1   
  79 der 147 produzierten Filme sind beim Bechdel-Test durchgefallen
output:
  distill::distill_article:
    toc: true
---

```{r setup, include=FALSE}
knitr::opts_chunk$set(echo = FALSE)

library(usethis)
library(dplyr)
library(tidyverse)
library(ggplot2)
library(scales)
library("openxlsx")
library(knitr)
library(ggforce)
library(extrafont)
loadfonts(device = "win")

bechdel <- readr::read_csv('https://raw.githubusercontent.com/rfordatascience/tidytuesday/master/data/2021/2021-03-09/movies.csv')
# Trennung bei Länder-Kombinationen und Entfernung NAs
bechdel %>%
  separate_rows(country, sep = ", ") %>%
  group_by(country) %>%
  drop_na(country) -> bechdel2

equality <- read.xlsx(xlsxFile = "data/Equality_Index.xlsx", 
                      sheet = 2)
```

## Ergebnisse beim Gleichstellungsindex
```{r, layout='1-page', fig.width=7, fig.height=3}
equality_long <- equality %>%
  filter(Economy == "Germany") %>%
  select(ends_with("score"))

# Umbenennung der Skalen
names(equality_long) <- c("Gleichstellungsindex (Gesamtpunktzahl)", "Zugang zu Behörden", "Grundstücknutzung", "Zugang zur Justiz", "Finanzieller Arbeitsanreiz", "Kreditwürdigkeit", "Zugang zu Arbeit", "Schutz vor Gewalt")
  
pivot_longer(equality_long,
            cols = everything(),
            names_to = "name", values_to = "score") -> equality_long
equality_long %>% mutate(ToHighlight = ifelse(name == "Gleichstellungsindex (Gesamtpunktzahl)", "ja", "nein")) -> equality_long

library(forcats)

equality_long %>%
  ggplot() +
    aes(y = fct_relevel(name, "Gleichstellungsindex (Gesamtpunktzahl)", 
                        "Zugang zur Justiz", "Zugang zu Behörden", 
                        "Zugang zu Arbeit", "Schutz vor Gewalt", 
                        "Kreditwürdigkeit", "Grundstücknutzung", 
                        "Finanzieller Arbeitsanreiz"), 
        x = score, 
        xmin = 0, xmax = 100,
        fill = ToHighlight) +
    geom_col() +
    labs(x = "Erreichte Punktzahl", y = "", caption = "") +
    scale_x_continuous(breaks = c(0, 10, 20, 30, 40, 50, 60, 70, 80, 90, 100)) +
    scale_fill_manual(values = c("ja" = "#9B72AA", "nein" = "#C6B4CE"), guide = "none") +
    theme(plot.background = element_rect(fill = "#FFF5DE"), 
          panel.background = element_rect(fill = "#FFF5DE"),
          panel.grid = element_line(colour = "darkgray"),
          text=element_text(family = "sans")) 
```

### Hindernisse 


```{r panelset, layout='l-body', echo=FALSE}
xaringanExtra::use_panelset()

xaringanExtra::style_panelset_tabs(
  active_foreground = "#9B72AA",
  hover_foreground = "black",
  inactive_opacity = 0.5
)
```

:::l-body

::::: {.panelset}

::: {.panel}
#### Finanzieller Arbeitsanreiz {.panel-name}
1. Frauen wird nach dem Mutterschutz keine gleichwertige Position garantiert.

:::

::: {.panel}
#### Grundstücknutzung {.panel-name}
Nach dem Gleichstellungsindex vom CFR hat Deutschland keine Hindernisse in diesem Bereich.
:::

::: {.panel}
#### Kreditwürdigkeit {.panel-name}
1. Es existiert kein Gesetz, das Gläubigern die Diskriminierung nach Familienstand verbietet.


:::

::: {.panel}
#### Schutz vor Gewalt {.panel-name}
:::
1. Es existiert kein Gesetz, das sexuelle Belästigung in Schulen verbietet.

2. Es existiert kein Gesetz, das sexuelle Belästigung am Arbeitsplatz verbietet.

3. Es existiert kein Gesetz, das Vergewaltigung in der Ehe verbietet.

4. Es gibt keine klaren strafrechtlichen Folgen für häusliche Gewalt.

5. Mit Zustimmung der Eltern oder richterlicher Genehmigung liegt das Mindestheiratsalter für Mädchen unter 18 Jahren.


::: {.panel}
#### Zugang zu Arbeit {.panel-name}
1. Der Staat übernimmt nicht die gesamten Kosten aller Leistungen im Mutterschutzurlaub. 

2. Unterschiede im gesetzlich geregelten, bezahlten Urlaub für Männer und Frauen belasten die Arbeitgeber.

3. Es existiert kein Gesetz, das eine gleiche Vergütung bei gleicher Arbeit regelt.

4. Es existiert kein gesetzlich geregelter, bezahlter Vaterschaftsurlaub.

:::

::: {.panel}
#### Zugang zu Behörden {.panel-name}
Nach dem Gleichstellungsindex vom CFR hat Deutschland keine Hindernisse in diesem Bereich.
:::

::: {.panel}
#### Zugang zur Justiz {.panel-name}
Nach dem Gleichstellungsindex vom CFR hat Deutschland keine Hindernisse in diesem Bereich.
:::

:::::

:::


## Ergebnisse beim Bechdel-Test
Der Großteil der Filme besteht den Bechdel-Test nicht. Ab Anfang/Mitte der 1990er Jahre haben alle Bewertungen zugenommen mit einem allgemeinen Produktionspeak zum Jahrtausendwechsel. Das häufigste Kriterium, an dem die Filme scheitern, ist, dass die Frauen im Film nicht miteinander reden: Dies trifft auf über 30% der durchgefallenen Filme zu.

```{r layout='l-body'}
# Kreisdiagramm oder ridgeline Plot für die Bewertungskriterien
library(ggridges)

mutate(bechdel2, criteria = recode(clean_test, 
                          men = "Frauen reden nur über Männer", 
                          notalk = "Frauen reden nicht miteinander", 
                          nowomen = "Es gibt weniger als 2 Frauen", 
                          ok = "Film besteht alle Kriterien",
                          dubious = "Bewertung ist unsicher")) -> bechdel2
bechdel2$criteria <- ordered(bechdel2$criteria, levels = c("Bewertung ist unsicher", 
                                                           "Film besteht alle Kriterien", 
                                                           "Frauen reden nur über Männer",
                                                           "Frauen reden nicht miteinander",
                                                           "Es gibt weniger als 2 Frauen"))


bechdel2 %>%
  filter(country == "Germany") %>%
  ggplot(aes(x = year, y = criteria, fill = criteria)) +
  geom_density_ridges() +
  theme_ridges() + 
  scale_fill_manual(values = c("Es gibt weniger als 2 Frauen" = "#3C5186",
                               "Frauen reden nicht miteinander" = "#5371bd",
                               "Frauen reden nur über Männer" = "#6488e8",
                               "Film besteht alle Kriterien" = "#9B72AA",
                               "Bewertung ist unsicher" = "#C6B4CE")) +
  labs(x = "", y = "", 
       caption = "Ergebnisse des Bechdel-Tests: Anzahl der Filme über die Jahre") +
  theme(
    axis.text=element_text(size=10),
    legend.position = "none",
    panel.grid.major = element_line(color = "darkgray"),
    plot.background = element_rect(fill = "#FFF5DE",  color = "transparent"),
    plot.caption = element_text(size = 12, vjust = -1),
    text=element_text(family = "sans"))
```

Insgesamt gibt es am meisten Drama-, Action-, und Thriller- Filme, welche jedoch allesamt den Bechdel-Test nicht bestehen. Lediglich bei Romance-Filmen kann gesagt werden, dass die Durchfall- und Bestehensquote in etwa ausgeglichen ist.

```{r}
# Vergleich der bestandenen/durchgefallenen Filme pro Genre
bechdel2 %>%
  separate_rows(genre, sep = ", ") %>%
  drop_na(genre) %>%
  filter(country == "Germany") %>%
  group_by(binary) %>%
  count(genre) -> bechdel_genre

mutate(bechdel_genre, Ergebnis = recode(binary, FAIL = "durchgefallen",
                                        PASS = "bestanden")) -> bechdel_genre

bechdel_genre %>%
  ggplot(aes(x = n, y = reorder(genre, n), fill=Ergebnis))+
    geom_col(position="dodge")+
    theme_minimal()+
    scale_x_continuous() +
    labs(x = "Anzahl der Filme", y = NULL, fill = NULL, caption = "Ergebnisse des Bechdel-Tests nach Genre") +
    scale_fill_manual(values = c(durchgefallen = "#e88794", bestanden = "#6488e8")) +
    theme(
          axis.text=element_text(size=10),    
          panel.border=element_blank(),
          panel.grid = element_line(colour = "darkgray"),
          text=element_text(family = "sans"),
          plot.background = element_rect(fill = "#FFF5DE",  color = "transparent"), 
          legend.background = element_rect(fill = "white"),
          plot.caption = element_text(size = 12, hjust = 0.5, vjust = -1))


```


## Fazit
Deutschland erzielt im Gleichstellungsindex eine hohe Gesamtpunktzahl, jedoch fällt über die Hälfte der Filme beim Bechdel-Test durch. as größte Problem stellt hierbei das Kriterium dar, dass Frauen nicht miteinander reden. Drama-, Action-, und Thriller- Filme bestehen den Bechdel-Test am meisten nicht. 
