---
title: "Gleichberechtigung"
description: |
  Sind Filme Spiegel ihrer Gesellschaft?  
  Finde heraus, wie die Gleichberechtigung in Deinem Land aussieht und ob sie sich in der Filmwelt widerspiegelt!
output:
  distill::distill_article
---

```{r setup, include=FALSE}
knitr::opts_chunk$set(echo = FALSE)

library(usethis)
library(dplyr)
library(tidyverse)
library(ggplot2)
library(scales)
library("openxlsx")
library(patchwork)
library(plotly)
library(readr)

bechdel <- readr::read_csv('https://raw.githubusercontent.com/rfordatascience/tidytuesday/master/data/2021/2021-03-09/movies.csv')
```

```{r, Bechdel Ranking - Datenvorbereitung}
# Trennung bei Länder-Kombinationen und Entfernung NAs
bechdel %>%
  separate_rows(country, sep = ", ") %>%
  group_by(country) %>%
  drop_na(country) -> bechdel2

# Anzahl Filme pro Land
bechdel2 %>%
  group_by(country) %>%
  count(country) -> bechdel_anzahlFilme
bechdel_anzahlFilme %>%
  rename("Anzahl" = "n") -> bechdel_anzahlFilme

# Anzahl Filme, die die Bechdel-Bewertung FAIL haben, pro Land
bechdel2 %>%
  group_by(country) %>%
  count(binary) %>%
  filter(binary == "FAIL") -> bechdel_fail
bechdel_fail %>%
  rename("AnzahlFails" = "n") -> bechdel_fail

# Zusammenfassung in einen Datensatz
merge(bechdel_fail, bechdel_anzahlFilme) -> bechdel_countriesFail

bechdel_countriesFail %>%
  mutate(Durchfallquote = round((AnzahlFails/Anzahl*100), digits = 2)) -> bechdel_ALL
bechdel_ALL %>%
  filter(Anzahl > 11) -> bechdel_countriesFail
```


Wir, die DataWizards, haben für Euch die 14 spannendsten Länder bereitgestellt. Finde Dein Land über die Menüleiste, um Informationen rund ums Thema Gleichstellung zu finden: Sei es zum [Gleichstellungsindex](Hintergrundinfos.html) oder zum [Bechdel-Test](Hintergrundinfos.html).  
Fahre mit Deiner Maus über die Karte, um einen ersten Einblick in die Ergebnisse zu bekommen.

```{r layout='l-page'}
# Karte zur Durchfallquote der 14 Länder
df <- read_csv("data/Country_Codes.csv")
names(df) <- c("country", "gdp.billions", "CODE")
names(bechdel_countriesFail) <- c("country", "binary", "AnzahlFails", "Anzahl", "Durchfallquote")

map_data <- bechdel_countriesFail %>%
  inner_join(df, by = "country") %>%
  mutate(hover = paste0(country, "\n", Durchfallquote, "%"))

t <- list(family = "Arial")

map <- plot_geo(map_data,
               locationmode = "country names") %>%
  add_trace(locations = ~country,
            z = ~Durchfallquote,
            color = ~Durchfallquote,
            colorscale = list(c(0, 1), c("#FFF5DE", "#4b2ab7")),
            text = ~hover,
            hoverinfo = "text") %>% 
  layout(width = 1130, height = 575,
         title = "<b>Durchfallquote beim Bechdel-Test<b>",
         plot_bgcolor = "#FFF5DE",
         paper_bgcolor = "#FFF5DE",
         font = t) %>%
  colorbar(ticksuffix = "%") 

map
```
  
# Verschub
## Verschub

## Der erste Blick zeigt...
  
```{r layout='l-body-outset', fig.width=8, fig.height=3}
# Diagramm zum Bechdel-Test
bechdel_countriesFail %>%
ggplot() +
  aes(x = Durchfallquote, y = reorder(country, desc(Durchfallquote)), xmin = 0, xmax = 100) +
  geom_col(fill = "#C6B4CE") +
  scale_x_continuous(limits = c(0, 100), 
                     breaks = c(0, 20, 40, 60,  80, 100)) +
  labs(x = "Bechdel-Test-Durchfallquote (in %)",
       y = NULL) +
  theme(axis.text=element_text(size=10),
          panel.border=element_blank(),
          panel.grid = element_line(colour = "darkgray"),
          panel.background =element_blank(),
          text=element_text(family = "sans"),
          plot.background = element_rect(fill = "#FFF5DE",  color = "transparent")) -> plot_bechdel


equality <- read.xlsx(xlsxFile = "data/Equality_Index.xlsx", sheet = 2)

# Balkendiagramm zum Gleichstellungsindex
# in der Excel die Länder umbenennen: United Kingdoms zu UK & United States zu USA
countries <- c("New Zealand","Czech Republic", "Hong Kong", "China", "Italy", "Japan", "Ireland", "USA", "France", "Germany", "UK", "Canada", "Spain", "Australia")
equality %>%
  filter(Economy %in% countries) -> equality

equality %>%
ggplot() +
  aes(x = OVERALL.AVERAGE.SCORE, y = reorder(Economy, OVERALL.AVERAGE.SCORE), xmin = 0, xmax = 100) +
  geom_col(fill = "#C6B4CE") +
  scale_x_continuous(limits = c(0, 100), 
                     breaks = c(0, 20, 40, 60,  80, 100)) +
  labs(x = "Gleichstellungsindex (Gesamtpunktzahl)",
       y = NULL) +
  theme(axis.text=element_text(size=10),
          panel.border=element_blank(),
          panel.grid = element_line(colour = "darkgray"),
          panel.background =element_blank(),
          text=element_text(family = "sans"),
          plot.background = element_rect(fill = "#FFF5DE",  color = "transparent")) -> plot_equality

plot_bechdel + plot_equality &
  plot_annotation(theme = theme(plot.background = element_rect(fill  = "#FFF5DE",  color = "transparent", size = 0)))
```

Bis auf China und Japan erzielen alle Länder eine hohe Gesamtpunktzahl in dem Gleichstellungsindex – trotzdem schwankt ihre Durchfallquote beim Bechdel-Test um über 30%. Teils unterscheidet sich, wie gut sich das Land in beiden Scores schlägt, teils ähneln sich die Ergebnisse. Die Frage, ob Filme einen Spiegel der Gesellschaft in Bezug auf Gleichstellung darstellen, bleibt somit Ländersache...

```{r}
# Fails/Pass über die Jahre - Liniendiagramm
mutate(bechdel, Ergebnis = recode(binary, FAIL = "durchgefallen",
                                        PASS = "bestanden")) -> bechdel

bechdel %>% 
  filter(country %in% countries) %>%
  count(year, Ergebnis) %>%
  ggplot() +
  aes(x = year, y =  n, color = Ergebnis) +
  geom_line() +
  labs(x = "Jahr der Veröffentlichung", y = "Anzahl Filme",
       caption = "Zeitlicher Verlauf der beim Bechdel-Test durchgefallenen vs. bestandenen Filme") +
  scale_color_manual(values = c(durchgefallen = "#ff696c", bestanden = "#6488e8")) +
  theme(
          axis.text=element_text(size=10),    
          panel.border=element_blank(),
          panel.grid = element_line(colour = "darkgray"),
          panel.background =element_blank(),
          plot.background = element_rect(fill = "#FFF5DE",  color = "transparent"),
          legend.background = element_rect(fill = "white", color = "black"),
          plot.caption = element_text(size = 12, hjust = 0.3, vjust = -1))
  

```
Insgesamt werden über die Jahre immer mehr Filme produziert. Trotz weniger Peaks (z.B. in 1997 und 2005), in denen mehr produzierte Filme den Bechdel-Test bestehen, fallen die seit 1970 veröffentlichten Filme grundsätzlich durch. Wird der Test als Maßstab für die Gleichberechtigung betrachtet, zeigt er, dass sie in der Filmbranche nicht durchgängig umgesetzt ist. Es besteht noch Verbesserungsbedarf!
