---
title: "Neuseeland"
description: |
  Gleichstellungsindex (Gesamtpunktzahl): 93,6   
  12 der 14 produzierten Filme sind beim Bechdel-Test durchgefallen
output:
  distill::distill_article:
    toc: true
---

```{r setup, include=FALSE}
knitr::opts_chunk$set(echo = FALSE)

library(usethis)
library(dplyr)
library(tidyverse)
library(ggplot2)
library(scales)
library("openxlsx")
library(knitr)
library(ggforce)

bechdel <- readr::read_csv('https://raw.githubusercontent.com/rfordatascience/tidytuesday/master/data/2021/2021-03-09/movies.csv')
# Trennung bei Länder-Kombinationen und Entfernung NAs
bechdel %>%
  separate_rows(country, sep = ", ") %>%
  group_by(country) %>%
  drop_na(country) -> bechdel2

equality <- read.xlsx(xlsxFile = "data/Equality_Index.xlsx", 
                      sheet = 2)
```

## Ergebnisse beim Gleichstellungsindex
```{r, layout='1-page', fig.width=7, fig.height=3}
equality_long <- equality %>%
  filter(Economy == "New Zealand") %>%
  select(ends_with("score"))

# Umbenennung der Skalen
names(equality_long) <- c("Gleichstellungsindex (Gesamtpunktzahl)", "Zugang zu Behörden", "Grundstücknutzung", "Zugang zur Justiz", "Finanzieller Arbeitsanreiz", "Kreditwürdigkeit", "Zugang zu Arbeit", "Schutz vor Gewalt")
  
pivot_longer(equality_long,
            cols = everything(),
            names_to = "name", values_to = "score") -> equality_long
equality_long %>% mutate(ToHighlight = ifelse(name == "Gleichstellungsindex (Gesamtpunktzahl)", "ja", "nein")) -> equality_long

library(forcats)

equality_long %>%
  ggplot() +
    aes(y = fct_relevel(name, "Gleichstellungsindex (Gesamtpunktzahl)", 
                        "Zugang zur Justiz", "Zugang zu Behörden", 
                        "Zugang zu Arbeit", "Schutz vor Gewalt", 
                        "Kreditwürdigkeit", "Grundstücknutzung", 
                        "Finanzieller Arbeitsanreiz"), 
        x = score, 
        xmin = 0, xmax = 100,
        fill = ToHighlight) +
    geom_col() +
    labs(x = "Erreichte Punktzahl", y = "", caption = "") +
    scale_x_continuous(breaks = c(0, 10, 20, 30, 40, 50, 60, 70, 80, 90, 100)) +
    scale_fill_manual(values = c("ja" = "#9370db", "nein" = "slategray1"), guide = "none")
```



### Hindernisse 


```{r panelset, layout='l-body', echo=FALSE}
# Erstellung eines Panelsets
xaringanExtra::use_panelset()

xaringanExtra::style_panelset_tabs(
  active_foreground = "#9370db",
  hover_foreground = "gray"
)
```

:::l-body

::::: {.panelset}

::: {.panel}
#### Finanzieller Arbeitsanreiz {.panel-name}
Nach dem Gleichstellungsindex vom CFR hat Neuseeland keine Hindernisse in diesem Bereich.
:::

::: {.panel}
#### Grundstücknutzung {.panel-name}
Nach dem Gleichstellungsindex vom CFR hat Neuseeland keine Hindernisse in diesem Bereich.
:::

::: {.panel}
#### Kreditwürdigkeit {.panel-name}
Nach dem Gleichstellungsindex vom CFR hat Neuseeland keine Hindernisse in diesem Bereich.
:::

::: {.panel}
#### Schutz vor Gewalt {.panel-name}
1. Es existiert kein Gesetz, das sexuelle Belästigung am Arbeitsplatz verbietet.

2. Es gibt keine klaren strafrechtlichen Folgen für häusliche Gewalt.

3. Mit Zustimmung der Eltern oder richterlicher Genehmigung liegt das Mindestheiratsalter für Mädchen unter 18 Jahren.
:::

::: {.panel}
#### Zugang zu Arbeit {.panel-name}
1. Es existiert kein gesetzlich geregelter, bezahlter Mutterschutzurlaub. Es existiert jedoch bezahlte Elternzeit.

2. Es existiert kein Gesetz, das eine gleiche Vergütung bei gleicher Arbeit regelt.

3. Es existiert kein gesetzlich geregelter, bezahlter Vaterschaftsurlaub.
:::

::: {.panel}
#### Zugang zu Behörden {.panel-name}
Nach dem Gleichstellungsindex vom CFR hat Neuseeland keine Hindernisse in diesem Bereich.
:::

::: {.panel}
#### Zugang zur Justiz {.panel-name}
Nach dem Gleichstellungsindex vom CFR hat Neuseeland keine Hindernisse in diesem Bereich.
:::

:::::

:::


## Ergebnisse beim Bechdel-Test
Der Großteil der Filme besteht den Bechdel-Test nicht – nur 2 von 14 Filmen erfüllen alle Kriterien. Das häufigste Kriterium, an dem die Filme scheitern, ist, dass die Frauen im Film nicht miteinander reden: Dies trifft auf über 40% der Filme zu.

```{r}
# Kreisdiagramm oder ridgeline Plot für die Bewertungskriterien
mutate(bechdel2, criteria = recode(clean_test, 
                          men = "Frauen reden nur über Männer", 
                          notalk = "Frauen reden nicht miteinander", 
                          nowomen = "Es gibt weniger als 2 Frauen", 
                          ok = "Film besteht alle Kriterien",
                          dubious = "Bewertung ist unsicher")) -> bechdel2

# Sortierung der Ergebnisse
bechdel2$criteria <- ordered(bechdel2$criteria, levels = c("Es gibt weniger als 2 Frauen",
                                                           "Frauen reden nicht miteinander",
                                                           "Frauen reden nur über Männer",
                                                           "Film besteht alle Kriterien",
                                                           "Bewertung ist unsicher"))

bechdel2 %>%
  filter(country == "New Zealand") %>% 
  count(criteria) -> data_kreis

ggplot(data_kreis, aes(x="", y=desc(n), fill=criteria)) +
      geom_bar(stat="identity", width=1) +
      coord_polar("y", start=0) +
      theme_minimal()+
      geom_text(aes(label = paste0(n)), position = position_stack(vjust = 0.5)) +
      scale_y_continuous(breaks = 0:14) +
      labs(x = NULL, y = NULL, fill = NULL,
           caption = "Ergebnisse des Bechdel-Tests: Anzahl der Filme") +
  theme(
        axis.title = element_blank(), 
        axis.ticks = element_blank(), 
        axis.text = element_blank(),
        panel.background = element_blank(),
        panel.border=element_blank(),
        plot.background = element_blank(), 
        panel.grid.major = element_blank(),
        panel.grid.minor = element_blank(),
        legend.background = element_rect(fill = "white"),
        plot.caption = element_text(size = 12, hjust = 0.5))
```

Insgesamt gibt es am meisten Adventure- und Action-Filme, welche jedoch allesamt den Bechdel-Test nicht bestehen. Lediglich bei Drama-Filmen kann gesagt werden, dass die Durchfall- und Bestehensquote in etwa ausgeglichen ist.

```{r}
# Vergleich der bestandenen/durchgefallenen Filme pro Genre
bechdel2 %>%
  separate_rows(genre, sep = ", ") %>%
  drop_na(genre) %>%
  filter(country == "New Zealand") %>%
  group_by(binary) %>%
  count(genre) -> bechdel_genre

mutate(bechdel_genre, Ergebnis = recode(binary, FAIL = "durchgefallen",
                                        PASS = "bestanden")) -> bechdel_genre

bechdel_genre %>%
  ggplot(aes(x = n, y = reorder(genre, n), fill=Ergebnis))+
    geom_col(position="dodge")+
    theme_minimal()+
    scale_x_continuous() +
    labs(x = "Anzahl der Filme", y = NULL, fill = NULL, caption = "Ergebnisse des Bechdel-Tests nach Genre") +
    scale_fill_manual(values = c(durchgefallen = "pink", bestanden = "lightblue")) +
    theme(
          axis.text=element_text(size=10),    
          panel.border=element_blank(),
          plot.background = element_blank(), 
          legend.background = element_rect(fill = "white"),
          plot.caption = element_text(size = 12, hjust = 0.5, vjust = -1))


```




## Vergleich
## Fazit
- Sind Filme Spiegel der Gesellschaft was Gleichberechtigung angeht?
