---
title: "Spanien"
description: |
  Gleichstellungsindex (Gesamtpunktzahl): 92,9   
  13 der 26 produzierten Filme sind beim Bechdel-Test durchgefallen
output:
  distill::distill_article:
    toc: true
---

```{r setup, include=FALSE}
knitr::opts_chunk$set(echo = FALSE)

library(usethis)
library(dplyr)
library(tidyverse)
library(ggplot2)
library(scales)
library("openxlsx")
library(knitr)

bechdel <- readr::read_csv('https://raw.githubusercontent.com/rfordatascience/tidytuesday/master/data/2021/2021-03-09/movies.csv')
# Trennung bei Länder-Kombinationen und Entfernung NAs
bechdel %>%
  separate_rows(country, sep = ", ") %>%
  group_by(country) %>%
  drop_na(country) -> bechdel2

equality <- read.xlsx(xlsxFile = "data/Equality_Index.xlsx", 
                      sheet = 2)
```

## Ergebnisse beim Gleichstellungsindex
```{r, layout='1-page', fig.width=7, fig.height=3}
equality_long <- equality %>%
  filter(Economy == "Spain") %>%
  select(ends_with("score"))

# Umbenennung der Skalen
names(equality_long) <- c("Gleichstellungsindex (Gesamtpunktzahl)", "Zugang zu Behörden", "Grundstücknutzung", "Zugang zur Justiz", "Finanzieller Arbeitsanreiz", "Kreditwürdigkeit", "Zugang zu Arbeit", "Schutz vor Gewalt")
  
pivot_longer(equality_long,
            cols = everything(),
            names_to = "name", values_to = "score") -> equality_long
equality_long %>% mutate(ToHighlight = ifelse(name == "Gleichstellungsindex (Gesamtpunktzahl)", "ja", "nein")) -> equality_long

library(forcats)

equality_long %>%
  ggplot() +
    aes(y = fct_relevel(name, "Gleichstellungsindex (Gesamtpunktzahl)", 
                        "Zugang zur Justiz", "Zugang zu Behörden", 
                        "Zugang zu Arbeit", "Schutz vor Gewalt", 
                        "Kreditwürdigkeit", "Grundstücknutzung", 
                        "Finanzieller Arbeitsanreiz"), 
        x = score, 
        xmin = 0, xmax = 100,
        fill = ToHighlight) +
    geom_col() +
    labs(x = "Erreichte Punktzahl", y = "") +
    scale_x_continuous(breaks = c(0, 10, 20, 30, 40, 50, 60, 70, 80, 90, 100)) +
    scale_fill_manual(values = c("ja" = "#9370db", "nein" = "slategray1"), guide = "none")
```



### Hindernisse 


```{r panelset, layout='l-body', echo=FALSE}
xaringanExtra::use_panelset()

xaringanExtra::style_panelset_tabs(
  active_foreground = "#9370db",
  hover_foreground = "gray"
)
```

:::l-body

::::: {.panelset}

::: {.panel}
#### Finanzieller Arbeitsanreiz {.panel-name}
Nach dem Gleichstellungsindex vom CFR hat Spanien keine Hindernisse in diesem Bereich.
:::

::: {.panel}
#### Grundstücknutzung {.panel-name}
Nach dem Gleichstellungsindex vom CFR hat Neuseeland keine Hindernisse in diesem Bereich.
:::

::: {.panel}
#### Kreditwürdigkeit {.panel-name}
1. Es existiert kein Gesetz, das Gläubigern die Diskriminierung nach Familienstand verbietet.
:::

::: {.panel}
#### Schutz vor Gewalt {.panel-name}
1. Es existiert kein Gesetz, das Vergewaltigung in der Ehe verbietet.

2. Mit Zustimmung der Eltern oder richterlicher Genehmigung liegt das Mindestheiratsalter für Mädchen unter 18 Jahren.
:::

::: {.panel}
#### Zugang zu Arbeit {.panel-name}
1. Es existiert keine gesetzlich geregelte, bezahlte Elternzeit.
:::

::: {.panel}
#### Zugang zu Behörden {.panel-name}
Nach dem Gleichstellungsindex vom CFR hat Spanien keine Hindernisse in diesem Bereich.
:::

::: {.panel}
#### Zugang zur Justiz {.panel-name}
Nach dem Gleichstellungsindex vom CFR hat Spanien keine Hindernisse in diesem Bereich.
:::

:::::

:::


## Ergebnisse beim Bechdel-Test
Die Hälfte der Filme besteht den Bechdel-Test nicht. Das häufigste Kriterium, an dem die Filme scheitern, ist, dass die Frauen im Film nicht miteinander reden: Dies trifft auf 30% der Filme zu.

```{r}
# Kreisdiagramm oder ridgeline Plot für die Bewertungskriterien
mutate(bechdel2, criteria = recode(clean_test, 
                          men = "Frauen reden nur über Männer", 
                          notalk = "Frauen reden nicht miteinander", 
                          nowomen = "Es gibt weniger als 2 Frauen", 
                          ok = "Film besteht alle Kriterien",
                          dubious = "Bewertung ist unsicher")) -> bechdel2

# Sortierung der Ergebnisse
bechdel2$criteria <- ordered(bechdel2$criteria, levels = c("Es gibt weniger als 2 Frauen",
                                                           "Frauen reden nicht miteinander",
                                                           "Frauen reden nur über Männer",
                                                           "Film besteht alle Kriterien",
                                                           "Bewertung ist unsicher"))

bechdel2 %>%
  filter(country == "Spain") %>% 
  count(criteria) -> data_kreis

ggplot(data_kreis, aes(x="", y=desc(n), fill=criteria)) +
      geom_bar(stat="identity", width=1) +
      coord_polar("y", start=0) +
      theme_minimal()+
      geom_text(aes(label = paste0(n)), position = position_stack(vjust = 0.5)) +
      scale_y_continuous(breaks = 0:14) +
      labs(x = NULL, y = NULL, fill = NULL,
           caption = "Ergebnisse des Bechdel-Tests: Anzahl der Filme") +
  theme(
        axis.title = element_blank(), 
        axis.ticks = element_blank(), 
        axis.text = element_blank(),
        panel.background = element_blank(),
        panel.border=element_blank(),
        plot.background = element_blank(), 
        panel.grid.major = element_blank(),
        panel.grid.minor = element_blank(),
        legend.background = element_rect(fill = "white"),
        plot.caption = element_text(size = 12, hjust = 0.5))
```

Insgesamt gibt es am meisten Drama-Filme, welche ungefähr gleich häufig beim Bechdel-Test durchfallen oder ihn bestehen. Andere Genres gibt es deutlich weniger und sie haben in der Regel klare Tendenzen zum Durchfallen oder Bestehen.

```{r}
# Vergleich der bestandenen/durchgefallenen Filme pro Genre
bechdel2 %>%
  separate_rows(genre, sep = ", ") %>%
  drop_na(genre) %>%
  filter(country == "Spain") %>%
  group_by(binary) %>%
  count(genre) -> bechdel_genre

mutate(bechdel_genre, Ergebnis = recode(binary, FAIL = "durchgefallen",
                                        PASS = "bestanden")) -> bechdel_genre

bechdel_genre %>%
  ggplot(aes(x = n, y = reorder(genre, n), fill=Ergebnis)) +
    geom_col(position="dodge") +
    theme_minimal() +
    scale_x_continuous() +
    labs(x = "Anzahl der Filme", y = NULL, fill = NULL, caption = "Ergebnisse des Bechdel-Tests nach Genre") +
    scale_x_continuous(breaks = c(0, 2, 4, 6, 8)) +
    scale_fill_manual(values = c(durchgefallen = "pink", bestanden = "lightblue")) +
    theme(
          axis.text=element_text(size=10),    
          panel.border=element_blank(),
          plot.background = element_blank(), 
          legend.background = element_rect(fill = "white"),
          plot.caption = element_text(size = 12, hjust = 0.5, vjust = -1))


```

## Fazit
Spanien erzielt im Gleichstellungsindex eine sehr hohe Gesamtpunktzahl. Gleichzeitig fällt die Hälfte der veröffentlichten Filme beim Bechdel-Test durch –  hauptsächlich, weil die Frauenrollen nicht miteinander reden. Im Vergleich fallen besonders oft Adventure-, History- und Action-Filme durch. Das häufigste Genre Drama dagegen ist fast ausgeglichen in seiner Durchfall- und Bestehensquote. 
Während sich das hohe Ergebnis von Spanien im Gleichstellungsergebnis nicht gänzlich in seinen Filmen widerspiegelt, schlägt es sich doch mit den anderen 14 Ländern mit am besten.
