---
title: "Vereinigtes Königreich"
description: |
  Gleichstellungsindex (Gesamtpunktzahl): 91,8  
  144 der 276 produzierten Filme sind beim Bechdel-Test durchgefallen
output:
  distill::distill_article:
    toc: true
---

```{r setup, include=FALSE}
knitr::opts_chunk$set(echo = FALSE)

library(usethis)
library(dplyr)
library(tidyverse)
library(ggplot2)
library(scales)
library("openxlsx")
library(knitr)
library(unikn)

bechdel <- readr::read_csv('https://raw.githubusercontent.com/rfordatascience/tidytuesday/master/data/2021/2021-03-09/movies.csv')
# Trennung bei Länder-Kombinationen und Entfernung NAs
bechdel %>%
  separate_rows(country, sep = ", ") %>%
  group_by(country) %>%
  drop_na(country) -> bechdel2

equality <- read.xlsx(xlsxFile = "data/Equality_Index.xlsx", 
                      sheet = 2)
```

## Ergebnisse beim Gleichstellungsindex
```{r, layout='1-page', fig.width=7, fig.height=3}
equality_long <- equality %>%
  filter(Economy == "UK") %>%
  select(ends_with("score"))

# Umbenennung der Skalen
names(equality_long) <- c("Gleichstellungsindex (Gesamtpunktzahl)", "Zugang zu Behörden", "Grundstücknutzung", "Zugang zur Justiz", "Finanzieller Arbeitsanreiz", "Kreditwürdigkeit", "Zugang zu Arbeit", "Schutz vor Gewalt")
  
pivot_longer(equality_long,
            cols = everything(),
            names_to = "name", values_to = "score") -> equality_long
equality_long %>% mutate(ToHighlight = ifelse(name == "Gleichstellungsindex (Gesamtpunktzahl)", "ja", "nein")) -> equality_long

library(forcats)

equality_long %>%
  ggplot() +
    aes(y = fct_relevel(name, "Gleichstellungsindex (Gesamtpunktzahl)", 
                        "Zugang zur Justiz", "Zugang zu Behörden", 
                        "Zugang zu Arbeit", "Schutz vor Gewalt", 
                        "Kreditwürdigkeit", "Grundstücknutzung", 
                        "Finanzieller Arbeitsanreiz"), 
        x = score, 
        xmin = 0, xmax = 100,
        fill = ToHighlight) +
    geom_col() +
    labs(x = "Erreichte Punktzahl", y = "") +
    scale_x_continuous(breaks = c(0, 10, 20, 30, 40, 50, 60, 70, 80, 90, 100)) +
    scale_fill_manual(values = c("ja" = "#9B72AA", "nein" = "#C6B4CE"), guide = "none") +
    theme(plot.background = element_rect(fill = "#FFF5DE"), 
          panel.background = element_rect(fill = "#FFF5DE"),
          panel.grid = element_line(colour = "darkgray"),
          text=element_text(family = "sans")) 
```



### Hindernisse 


```{r panelset, layout='l-body', echo=FALSE}
xaringanExtra::use_panelset()

xaringanExtra::style_panelset_tabs(
  active_foreground = "#9B72AA",
  hover_foreground = "black",
  inactive_opacity = 0.5
)
```

:::l-body

::::: {.panelset}

::: {.panel}
#### Finanzieller Arbeitsanreiz {.panel-name}
Nach dem Gleichstellungsindex vom CFR hat das Vereinigte Königreich keine Hindernisse in diesem Bereich.
:::

::: {.panel}
#### Grundstücknutzung {.panel-name}
Nach dem Gleichstellungsindex vom CFR hat das Vereinigte Königreich keine Hindernisse in diesem Bereich.
:::

::: {.panel}
#### Kreditwürdigkeit {.panel-name}
Nach dem Gleichstellungsindex vom CFR hat das Vereinigte Königreich keine Hindernisse in diesem Bereich.
:::

::: {.panel}
#### Schutz vor Gewalt {.panel-name}
1. Es existiert kein Gesetz, das Vergewaltigung in der Ehe verbietet.

2. Es gibt keine klaren strafrechtlichen Folgen für häusliche Gewalt.

3. Mit Zustimmung der Eltern oder richterlicher Genehmigung liegt das Mindestheiratsalter für Mädchen unter 18 Jahren.
:::

::: {.panel}
#### Zugang zu Arbeit {.panel-name}
1. Der Staat übernimmt nicht die gesamten Kosten aller Leistungen im Mutterschutzurlaub. 

2. Unterschiede im gesetzlich geregelten, bezahlten Urlaub für Männer und Frauen belasten die Arbeitgeber.
:::

::: {.panel}
#### Zugang zu Behörden {.panel-name}
Nach dem Gleichstellungsindex vom CFR hat das Vereinigte Königreich keine Hindernisse in diesem Bereich.
:::

::: {.panel}
#### Zugang zur Justiz {.panel-name}
1. Das Gesetz sieht keine Antidiskriminierungskommission vor.
:::

:::::

:::


## Ergebnisse beim Bechdel-Test
Mehr als die Hälfte der Filme besteht den Bechdel-Test nicht. Vor 1980 wurden gar keine Filme veröffentlicht, welche ihn bestehen. Ab den 1990er Jahren haben alle Bewertungen zugenommen mit einem allgemeinen Produktionspeak zum Ende der 2000er Jahre. Das häufigste Kriterium, an dem die Filme scheitern, ist, dass die Frauen im Film nicht miteinander reden: Dies trifft auf genau 50% der durchgefallenen Filme zu.

```{r layout='l-body'}
# Kreisdiagramm oder ridgeline Plot für die Bewertungskriterien
library(ggridges)

mutate(bechdel2, criteria = recode(clean_test, 
                          men = "Frauen reden nur über Männer", 
                          notalk = "Frauen reden nicht miteinander", 
                          nowomen = "Es gibt weniger als 2 Frauen", 
                          ok = "Film besteht alle Kriterien",
                          dubious = "Bewertung ist unsicher")) -> bechdel2
bechdel2$criteria <- ordered(bechdel2$criteria, levels = c("Bewertung ist unsicher", 
                                                           "Film besteht alle Kriterien", 
                                                           "Frauen reden nur über Männer",
                                                           "Frauen reden nicht miteinander",
                                                           "Es gibt weniger als 2 Frauen"))

# Überblick über die Anzahl der Kriterien des Lands
# bechdel2 %>%
#  filter(country == "UK") %>% 
#  count(criteria)

bechdel2 %>%
  filter(country == "UK") %>%
  ggplot(aes(x = year, y = criteria, fill = criteria)) +
  geom_density_ridges() +
  theme_ridges() + 
  scale_fill_manual(values = c("Es gibt weniger als 2 Frauen" = "#3C5186",
                               "Frauen reden nicht miteinander" = "#5371bd",
                               "Frauen reden nur über Männer" = "#6488e8",
                               "Film besteht alle Kriterien" = "#9B72AA",
                               "Bewertung ist unsicher" = "#C6B4CE")) +
  labs(x = "", y = "", 
       caption = "Ergebnisse des Bechdel-Tests: Anzahl der Filme über die Jahre") +
  theme(
    axis.text=element_text(size=10),
    legend.position = "none",
    panel.grid.major = element_line(color = "darkgray"),
    plot.background = element_rect(fill = "#FFF5DE",  color = "transparent"),
    plot.caption = element_text(size = 12, vjust = -1),
    text=element_text(family = "sans"))


```

Insgesamt gibt es am meisten Drama-Filme, welche ungefähr gleich häufig beim Bechdel-Test durchfallen oder ihn bestehen. Die Filme fast aller Genres fallen teils durch und bestehen teils. Bei machen Genres kann zudem eine Tendenz festgestellt werden; so fallen Action-, Thriller- und Crime-Filme häufiger durch, während Romance-Filme den Test häufiger bestehen.

```{r}
# Vergleich der bestandenen/durchgefallenen Filme pro Genre
bechdel2 %>%
  separate_rows(genre, sep = ", ") %>%
  drop_na(genre) %>%
  filter(country == "UK") %>%
  group_by(binary) %>%
  count(genre) -> bechdel_genre

mutate(bechdel_genre, Ergebnis = recode(binary, FAIL = "durchgefallen",
                                        PASS = "bestanden")) -> bechdel_genre

bechdel_genre %>%
  ggplot(aes(x = n, y = reorder(genre, n), fill=Ergebnis))+
    geom_col(position="dodge")+
    theme_minimal()+
    scale_x_continuous() +
    labs(x = "Anzahl der Filme", y = NULL, fill = NULL, caption = "Ergebnisse des Bechdel-Tests nach Genre") +
    scale_fill_manual(values = c(durchgefallen = "#e88794", bestanden = "#6488e8")) +
    theme(
          axis.text=element_text(size=10),    
          panel.border=element_blank(),
          panel.grid = element_line(colour = "darkgray"),
          text=element_text(family = "sans"),
          plot.background = element_rect(fill = "#FFF5DE",  color = "transparent"), 
          legend.background = element_rect(fill = "white"),
          plot.caption = element_text(size = 12, hjust = 0.5, vjust = -1))
```

## Fazit
Das Vereinigte Königkreich erzielt im Gleichstellungsindex eine hohe Gesamtpunktzahl, jedoch fällt über die Hälfte der Filme beim Bechdel-Test durch. Der häufigste Grund hierfür ist, dass die Frauenrollen nicht miteinander reden. Während die Durchfall- und Bestehensquote bei dem häufigsten Genre Drama und wenig anderen sehr ausgeglichen sind, sind größtenteils Tendenzen zum Durchfallen oder Bestehen erkennbar.
