---
title: "USA"
description: |
  Gleichstellungsindex (Gesamtpunktzahl): 85,8  
  825 der 1.472 produzierten Filme sind beim Bechdel-Test durchgefallen
output:
  distill::distill_article:
    toc: true
---

```{r setup, include=FALSE}
knitr::opts_chunk$set(echo = FALSE)

library(usethis)
library(dplyr)
library(tidyverse)
library(ggplot2)
library(scales)
library("openxlsx")
library(knitr)
library(unikn)

bechdel <- readr::read_csv('https://raw.githubusercontent.com/rfordatascience/tidytuesday/master/data/2021/2021-03-09/movies.csv')
# Trennung bei Länder-Kombinationen und Entfernung NAs
bechdel %>%
  separate_rows(country, sep = ", ") %>%
  group_by(country) %>%
  drop_na(country) -> bechdel2

equality <- read.xlsx(xlsxFile = "data/Equality_Index.xlsx", 
                      sheet = 2)
```

## Ergebnisse beim Gleichstellungsindex
```{r, layout='1-page', fig.width=7, fig.height=3}
equality_long <- equality %>%
  filter(Economy == "USA") %>%
  select(ends_with("score"))

# Umbenennung der Skalen
names(equality_long) <- c("Gleichstellungsindex (Gesamtpunktzahl)", "Zugang zu Behörden", "Grundstücknutzung", "Zugang zur Justiz", "Finanzieller Arbeitsanreiz", "Kreditwürdigkeit", "Zugang zu Arbeit", "Schutz vor Gewalt")
  
pivot_longer(equality_long,
            cols = everything(),
            names_to = "name", values_to = "score") -> equality_long
equality_long %>% mutate(ToHighlight = ifelse(name == "Gleichstellungsindex (Gesamtpunktzahl)", "ja", "nein")) -> equality_long

library(forcats)

equality_long %>%
  ggplot() +
    aes(y = fct_relevel(name, "Gleichstellungsindex (Gesamtpunktzahl)", 
                        "Zugang zur Justiz", "Zugang zu Behörden", 
                        "Zugang zu Arbeit", "Schutz vor Gewalt", 
                        "Kreditwürdigkeit", "Grundstücknutzung", 
                        "Finanzieller Arbeitsanreiz"), 
        x = score, 
        xmin = 0, xmax = 100,
        fill = ToHighlight) +
    geom_col() +
    labs(x = "Erreichte Punktzahl", y = "") +
    scale_x_continuous(breaks = c(0, 10, 20, 30, 40, 50, 60, 70, 80, 90, 100)) +
    scale_fill_manual(values = c("ja" = "#9B72AA", "nein" = "#C6B4CE"), guide = "none") +
    theme(plot.background = element_rect(fill = "#FFF5DE"), 
          panel.background = element_rect(fill = "#FFF5DE"),
          panel.grid = element_line(colour = "darkgray"),
          text=element_text(family = "sans")) 
```



### Hindernisse 


```{r panelset, layout='l-body', echo=FALSE}
xaringanExtra::use_panelset()

xaringanExtra::style_panelset_tabs(
  active_foreground = "#9B72AA",
  hover_foreground = "black",
  inactive_opacity = 0.5
)
```

:::l-body

::::: {.panelset}

::: {.panel}
#### Finanzieller Arbeitsanreiz {.panel-name}
Nach dem Gleichstellungsindex vom CFR hat die USA keine Hindernisse in diesem Bereich.
:::

::: {.panel}
#### Grundstücknutzung {.panel-name}
Nach dem Gleichstellungsindex vom CFR hat die USA keine Hindernisse in diesem Bereich.
:::

::: {.panel}
#### Kreditwürdigkeit {.panel-name}
Nach dem Gleichstellungsindex vom CFR hat die USA keine Hindernisse in diesem Bereich.
:::

::: {.panel}
#### Schutz vor Gewalt {.panel-name}
1. Es existiert kein Gesetz, das sexuelle Belästigung am Arbeitsplatz verbietet.

2. Es existiert kein Gesetz, das Vergewaltigung in der Ehe verbietet.

3. Mit Zustimmung der Eltern oder richterlicher Genehmigung liegt das Mindestheiratsalter für Mädchen unter 18 Jahren.
:::

::: {.panel}
#### Zugang zu Arbeit {.panel-name}
1. Es existiert kein gesetzlich geregelter, bezahlter Mutterschutzurlaub. 

2. Es existiert keine gesetzlich geregelte, bezahlte Elternzeit.

3. Es existiert kein Gesetz, das eine gleiche Vergütung bei gleicher Arbeit regelt.

4. Eltern können nicht flexibel arbeiten.

5. Es existiert kein gesetzlich geregelter, bezahlter Vaterschaftsurlaub.
:::

::: {.panel}
#### Zugang zu Behörden {.panel-name}
Nach dem Gleichstellungsindex vom CFR hat die USA keine Hindernisse in diesem Bereich.
:::

::: {.panel}
#### Zugang zur Justiz {.panel-name}
1. Das Gesetz sieht keine Antidiskriminierungskommission vor.
:::

:::::

:::


## Ergebnisse beim Bechdel-Test
Mehr als die Hälfte der Filme besteht den Bechdel-Test nicht. Ab den 1970er Jahren haben alle Bewertungen in ähnlichem Maße zugenommen mit einem allgemeinen Produktionspeak zum Ende der 2000er Jahre. Das häufigste Kriterium, an dem die Filme scheitern, ist, dass die Frauen im Film nicht miteinander reden: Dies trifft auf über 50% der durchgefallenen Filme zu.

```{r layout='l-body'}
# Kreisdiagramm oder ridgeline Plot für die Bewertungskriterien
library(ggridges)

mutate(bechdel2, criteria = recode(clean_test, 
                          men = "Frauen reden nur über Männer", 
                          notalk = "Frauen reden nicht miteinander", 
                          nowomen = "Es gibt weniger als 2 Frauen", 
                          ok = "Film besteht alle Kriterien",
                          dubious = "Bewertung ist unsicher")) -> bechdel2
bechdel2$criteria <- ordered(bechdel2$criteria, levels = c("Bewertung ist unsicher", 
                                                           "Film besteht alle Kriterien", 
                                                           "Frauen reden nur über Männer",
                                                           "Frauen reden nicht miteinander",
                                                           "Es gibt weniger als 2 Frauen"))

# Überblick über die Anzahl der Kriterien des Lands
# bechdel2 %>%
#  filter(country == "USA") %>% 
#  count(criteria)

bechdel2 %>%
  filter(country == "USA") %>%
  ggplot(aes(x = year, y = criteria, fill = criteria)) +
  geom_density_ridges() +
  theme_ridges() + 
  scale_fill_manual(values = c("Es gibt weniger als 2 Frauen" = "#3C5186",
                               "Frauen reden nicht miteinander" = "#5371bd",
                               "Frauen reden nur über Männer" = "#6488e8",
                               "Film besteht alle Kriterien" = "#9B72AA",
                               "Bewertung ist unsicher" = "#C6B4CE")) +
  labs(x = "", y = "", 
       caption = "Ergebnisse des Bechdel-Tests: Anzahl der Filme über die Jahre") +
  theme(
    axis.text=element_text(size=10),
    legend.position = "none",
    panel.grid.major = element_line(color = "darkgray"),
    plot.background = element_rect(fill = "#FFF5DE",  color = "transparent"),
    plot.caption = element_text(size = 12, vjust = -1),
    text=element_text(family = "sans"))
```

Insgesamt gibt es am meisten Drama-, Comedy- und Action-Filme. Während Drama- und Comedy-Filme etwa gleich häufig beim Bechdel-Test durchfallen und ihn bestehen, fallen Action-Filme deutlich häufiger durch. Abgesehen von den 6 häufigsten Genres scheinen die Durchfall- und Bestehensquoten in etwa ausgeglichen zu sein.

```{r}
# Vergleich der bestandenen/durchgefallenen Filme pro Genre
bechdel2 %>%
  separate_rows(genre, sep = ", ") %>%
  drop_na(genre) %>%
  filter(country == "USA") %>%
  group_by(binary) %>%
  count(genre) -> bechdel_genre

mutate(bechdel_genre, Ergebnis = recode(binary, FAIL = "durchgefallen",
                                        PASS = "bestanden")) -> bechdel_genre

bechdel_genre %>%
  ggplot(aes(x = n, y = reorder(genre, n), fill=Ergebnis))+
    geom_col(position="dodge")+
    theme_minimal()+
    scale_x_continuous() +
    labs(x = "Anzahl der Filme", y = NULL, fill = NULL, caption = "Ergebnisse des Bechdel-Tests nach Genre") +
    scale_fill_manual(values = c(durchgefallen = "#e88794", bestanden = "#6488e8")) +
    theme(
          axis.text=element_text(size=10),    
          panel.border=element_blank(),
          panel.grid = element_line(colour = "darkgray"),
          text=element_text(family = "sans"),
          plot.background = element_rect(fill = "#FFF5DE",  color = "transparent"), 
          legend.background = element_rect(fill = "white"),
          plot.caption = element_text(size = 12, hjust = 0.5, vjust = -1))
```

## Fazit
Die Gesamtpunktzahl im Gleichstellungsindex von den USA ist hoch, obwohl 56% der Filme den Bechdel-Test nicht bestehen. In über der Hälfte der Fälle liegt es daran, dass die Frauenrollen in den Filmen nicht miteinander sprechen. Und während die beiden am häufigsten auftretenden Genre (Drama und Comedy) sowie viele der weniger häufigen Genre relativ ausgeglichen sind bezüglich ihres Durchfallens bzw. Bestehens, fallen die oberen 3-6 Genre deutlich häufiger durch. Besonders bei Action- und Aventure-Filmen fällt dies auf, von denen mindestens doppelt so viele Filme mehr durchfallen als bestehen.
